# 请教版主：关于房地产预计利润所得税的列报

提问人：orchidcheng 时间：2013-02-07 11:05:33
根据国家税务总局关于印发《房地产开发经营业务企业所得税处理办法》的通知（国税发[2009]31）号第九条 企业销售未完工开发产品取得的收入，应先按预计计税毛利率分季（或月）计算出预计毛利额，计入当期应纳税所得额。开发产品完工后，企业应及时结算其计税成本并计算此前销售收入的实际毛利额，同时将其实际毛利额与其对应的预计毛利额之间的差额，计入当年度企业本项目与其他项目合并计算的应纳税所得额。 对按上述规定缴纳的房地产预售收入的预计利润在实务列报中主要存在两种方式： 1 、作为预缴税金在其他流动资产列报，目前较多上市房地产公司采用上述方式，如万科、招商地产； 2 、作为税务和会计的暂时性差异确定为递延所得税资产进行列报。 个人观点赞同第二点，基于以下原因： 1 、根据递延所得税资产的定义，资产、负债的账面价值与其计税基础不同产生可抵扣暂时性差异的，在估计未来期间能够取得足够的应纳税所得额用以利用该可抵扣暂时性差异时，应当以很可能取得用来抵扣可抵扣暂时性差异的应纳税所得额为限，确认相关的递延所得税资产。房地产预售的预计利润系根据当期预收款*预计毛利润-预缴流转税金及附加，按此计算缴纳的所得税也是由于预收账款、预缴税金账面价值和计税基础的不同产生； 2 、在特殊情况下，税率的变化，将导致资产的转回方式不同。房地产预计利润在每一会计年度是做为应纳税所得额的纳税调整事项进行申报，举一个简单的案例，某房地产项目A，在 2010 年预售，在 2011 年结转收入， 2010 年享受西部大开发优惠税率为15%， 2011 年不再享受此所得税优惠，按25%计缴所得税，那么在 2010 年公司按照预收款计算调增当期所得税费用，同时在 2011 年进行纳税调减，但是并不会按照10%的差额补交 2010 年预计利润缴纳的所得税。因此预收款和结算收入的暂时性差异将产生实际的调整应纳税所得额的作用，而不是冲抵应交所得税的作为。基于这种理解，在公司有足够利润弥补的情况下，个人觉得根据预计利润暂时性差异的金额按预计转回税率确认递延所得税资产更为恰当。 但在另一种情况下，当房地产项目预计亏损的时候，即预缴税金最终由可能以税务返还的情况出现时，那么预计没有足够的利润弥补转回，那么此时再列报递延所得税资产可能会存在一定的问题。因此，房地产预计利润所得税的列报是否应该区分其预计转回的方式而定。 希望大家就上述问题可以一起来探讨，也希望得到版主的专业意见，谢谢！

回答人：chenyiwei
基本赞同你的理解。国税发[2009]31号文要求按照预收账款和计税毛利率计算的金额直接计入当期应纳税所得额，而不承认这是预交，因此这属于递延所得税而不是当期所得税。目前实务中似乎很少见到“预缴税金最终由可能以税务返还的情况”？